# 请教陈版，关于公允价值准则

提问人：wangjingquan 时间：2020-02-18 08:05:25
1 、国际准则在公允价值第二层次举例中说“use of quoted interest rate for valuation purposes”,第三层次举例说“discounting estimates of future cash flows”.请问：结合这两个是不是得出结论，如果折现率是挂牌利率（quoted），那么就是折现出来的公允就属于第二层次，如果折现率不是挂牌利率，那么就属于第三层次？
2 、一块土地由工业用地根据政府规定可转为住宅用地，根据这个准则“highest and best use”它的公允包括住宅用地的价格和把原工业设施拆除的成本。
另一块地类似，但有质押。请问此时计量这块土地公允时是否还需考虑质押因素？为什么？
谢谢您！！

回答人：chenyiwei
1 、不能这样理解。只要估值中使用的参数中有一项是不可观察输入值，则其公允价值计量就整体上属于第三层次。建议关注对未来现金流量的预测所采用的参数中是否存在属于第三层次输入值的情形。
2 、一块土地由工业用地根据政府规定可转为住宅用地，但并不是企业可以自主决定和实施的，必须经过政府批准，并履行收储和招拍挂程序。在完成土地变性之前，其公允价值还是只能按照工业用地为基础确定。